臺灣臺中地方法院民事裁定
111年度小上字第69號
上  訴  人  洪涵屏  
被上訴人    廖仁豪  

上列當事人間請求損害賠償事件，上訴人對於民國111年3月4日
本院豐原簡易庭110年度豐小字第1424號第一審小額民事判決提
起上訴，本院民事合議庭裁定如下：
    主    文
上訴駁回。
第二審訴訟費用新台幣壹仟伍佰元由上訴人負擔。
    理    由
一、按對於小額程序之第一審裁判之上訴，非以其違背法令為理
    由，不得為之，民事訴訟法第436條之24第2項定有明文。所
    謂判決違背法令，係指判決不適用法規或適用不當者，民事
    訴訟法第436條之32第2項準用同法第468條規定可參。且依
    同法第436條之25規定，小額程序之第二審上訴狀內應記載
    上訴理由，表明：(一)原判決所違背之法令及其具體內容；
    (二)依訴訟資料可認為原判決有違背法令之具體事實。而以
    判決有不適用法規或適用不當為上訴理由時，其上訴狀或理
    由書應有具體之指摘，並揭示該法規之條項或其內容，若係
    成文法以外之法則，應揭示該法則之旨趣，倘為司法院解釋
    ，則應揭示該判解之字號或內容，如依民事訴訟法第469條
    所列第1款至第5款(第6款未準用，參照同法第436條之32第2
    項規定)事由提起上訴者，其上訴狀或理由書應揭示合於該
    條款之事實，上訴狀或理由書如未依此項方法表明者，即難
    認為已對原判決之違背法令有具體之揭示。故上訴理由如僅
    就原審取捨證據任加指摘，或僅引用原審判決時之攻擊防禦
    方法作為上訴理由，應認為未對原審判決有何具體之指摘，
    不得謂已合法表明上訴理由，其上訴均難認為合法(參見最
    高法院民國71年台上字第314號民事判例意旨)。又民事訴訟
    法第436條之28規定：「(小額程序)當事人於第二審程序不
    得提出新攻擊或防禦方法。但因原法院違背法令致未能提出
    者，不在此限。」，再上訴不合法者，第二審法院應以裁定
    駁回之，為民事訴訟法第444條第1項前段所明定，依同法第
    436條之32第2項，於小額程序之上訴程序亦準用之。
二、本件上訴意旨如附件即111年3月23日上訴狀，及111年3月29
    日聲明上訴狀暨民事上訴補充理由狀所載。
三、經查：
　(一)上訴人對小額事件之第一審判決提起第二審上訴，依其於
      111年3月23日書狀記載上訴理由，固聲請法院再向台中市
      政府警察局豐原分局勤務指揮中心、合作派出所、台中市
      政府市民1999專線、台中市政府都市發展局、台中市豐原
      區公所農業建設課及台中市政府環境保護局勤務中心等機
      關調閱102年至111年間報案紀錄及報案錄音檔等，惟依原
      審卷內證據資料所示，上訴人在原審起訴時已曾聲請向台
      中市政府警察局豐原分局合作派出所、台中市政府市民19
      99專線、台中市政府都市發展局等調閱自108年迄今報案
      紀錄及報案錄音檔等相關資料(參見原審卷第18、19頁)，
      並經原審依上訴人聲請分別函調上揭資料，且經各該機關
      函覆在卷(參見原審卷第57～305頁)，復經原審審酌上揭調
      取之證據資料後，而在判決理由項記載如何不足為有利於
      上訴人之認定。至於上訴人提起本件上訴後再聲請向上揭
      機關及台中市政府警察局豐原分局勤務指揮中心、台中市
      豐原區公所農業建設課及台中市政府環境保護局勤務中心
      等機關調閱102年至107年間報案紀錄及報案錄音檔等，核
      其性質應屬提出新攻擊防禦方法，此部分既為上訴人在原
      審審理時未提出，要屬在小額程序之第二審上訴程序始提
      出新攻擊防禦方法，且上訴人亦未提出證據證明原審有何
      違背法令致無法在原審提出之例外情事，則依前揭民事訴
      訟法第436條之28規定，上訴人提出此項新攻擊防禦方法
      即為不合法，第二審法院自不得審酌。
　(二)上訴人其餘上訴事由，僅係就原審判決認定事實取捨證據
      之職權行使而任意指摘，並未具體表明原審判決究竟有何
      違背法令之處(例如：應適用何項法規而不適用，或所適
      用法規有何不當，或採擷證據有何違背證據法則等情事)
      ，或依原審之訴訟資料有何判決違背法令情形，更未指明
      原審判決違背法令之法律條文及其內容，揆諸首揭法條規
      定及說明，尚難認上訴人已合法表明上訴理由。從而，本
      件上訴為不合法，應予駁回。
四、又依民事訴訟法第436條之32第1項準用同法第436條之19第1
    項規定，小額程序之第二審法院為訴訟費用裁判時，應確定
    其訴訟費用額。本件第二審訴訟費用額經審核後確定為新台
    幣1500元，應由敗訴之上訴人負擔，爰諭知如主文第2項所
    示。
五、結論：本件上訴為不合法，依民事訴訟法第436條之32第1項
    、第2項、第444條第1項前段、第95條、第78條、第436條之
    19第1項，裁定如主文。
中　　華　　民　　國 　111　　年　 　5　　 月　　4　　日
              民事第四庭　審判長法  官　黃渙文

                                法　官　林宗成
　　　　　　　　　　　　　　　　
                                法　官　林金灶

上正本與原本無異
本裁定不得抗告
中　　華　　民　　國　　111 　年 　　5 　　月　　4　　日
                                書記官　張隆成